【裁判字號】    92,易,299
【裁判日期】    920514
【裁判案由】    家暴傷害
【裁判全文】
臺灣屏東地方法院刑事判決                          九十二年度易字第二九九號
    公  訴  人  臺灣屏東地方法院檢察署檢察官
    被      告  乙○○
右列被告因家庭暴力之傷害案件，經檢察官聲請簡易判決處刑（九十二年度偵字第八
五號），本院認不宜以簡易判決處刑，改依通常程序審理，判決如左：
     主  文
乙○○傷害直系血親尊親屬之身體，處有期徒刑伍月，如易科罰金，以參佰元折算壹
日。
     事  實
一、乙○○為甲○○之子，彼此為家庭暴力防治法第三條第三款所定之家庭成員。乙
    ○○於民國九十一年十二月一日下午三時三十五分許，在屏東縣枋寮鄉地○村○
    ○路八七之一號前，因細故與甲○○發生爭執，竟基於傷害直系血親尊親屬之犯
    意，徒手推打甲○○，使甲○○因而倒地、碰撞路旁椅子，受有右臉鈍傷合併頭
    部外傷及左手抓傷等傷害。
二、案經甲○○訴由屏東縣警察局分局報請臺灣屏東地方法院檢察署檢察官偵查起訴
    。
     理  由
一、首揭事實，訊據被告乙○○於警、偵訊及本院審理時固坦承有於前開時、地與甲
    ○○發生爭執等情，惟矢口否認有何傷害情事，辯稱：當時伊好心勸諭甲○○應
    多穿點衣物，詎甲○○竟拿柺杖打伊，伊用手阻擋，不小心才打到甲○○頭部云
    云。然查，右揭事實迭據告訴人甲○○於警偵訊及本院調查時指述甚詳，核與被
    告前開自白不諱之內容相符，並有驗傷診斷書一紙附卷可佐，且被告與告訴人間
    之關係，已如前述，衡情告訴人應無血親相咒，誣指被告犯行之理。再者，證人
    即被告之弟丙○○於本院調查時亦稱：「（法官問：乙○○與甲○○發生衝突時
    ，你是否有當場看到？）有，到現場時我沒有看到乙○○在打我的父親，但是我
    當時看到時，我父親當時眼角已經流血，且當時乙○○還作勢要再打我父親，‧
    ‧‧」等語（見本院九十一年四月十四日訊問筆錄），更徵告訴人上開指述合於
    情理，應與事實相符，而可相信。被告前詞所辯，無非卸責，不可採信，事證明
    確，被告犯行洵堪認定。
二、核被告毆打告訴人即其父甲○○成傷，所為係犯刑法第二百八十條傷害直系血親
    尊親屬罪。爰審酌被告到案後飾詞否認犯行，毫無悔悟之意，且僅因細故即不顧
    血親倫常，以暴力相加於父親，惡性非輕，及其犯罪之手段等一切情狀，量處如
    主文所示之刑，並諭知易科罰金之折算標準，以資儆懲。
據上論斷，應依刑事訴訟法第二百九十九條第一項前段，刑法第二百八十條、第四十
一條第一項前段，罰金罰鍰提高標準條例第一條前段、第二條，判決如主文。
本案經檢察官陳新君到庭執行職務。
中      華      民      國      九十二      年     五     月    十四    日
                                      臺灣屏東地方法院刑事第一庭
                                          審判長法  官  潘正屏
                                                法  官  包梅真
                                                法  官  林世民
右正本證明與原本無異。
如不服本判決應於收受本判決後送達後十日內向本院提出上訴書狀，其未敘述上訴理
由者，並得於提起上訴後十日內向本院補提理由書狀（均須按他造當事人之人數附繕
本 ）「切勿逕送上級法院」
                                                書記官  薛慧茹
中      華      民      國      九十二      年     五     月    十四    日
附錄論罪科刑法條：
中華民國刑法第二百八十條
對於直系血親尊親屬，犯第二百七十七條或第二百七十八條之罪者，加重其刑至二分
之一。


司法院資訊處製作；財團法人民間司法改革基金會備份。
